臺灣高等法院刑事判決　　　　　　　　94年度上易字第1304號
上　訴　人　臺灣桃園地方法院檢察署檢察官
上　訴　人
即　被　告　乙○○
　　　　　　甲○○
上列上訴人因被告傷害等案件，不服臺灣桃園地方法院93年度易
字第203號，中華民國94年3月30日第一審判決（起訴案號：臺灣
桃園地方法院檢察署92年度偵字第16187號），提起上訴，本院
判決如下：
    主  文
上訴駁回。
    事實及理由
一、本案經本院審理結果，認第一審以上訴人即被告甲○○共同
    犯刑法第277條第1項之傷害罪、第305條之恐嚇罪、第354
    條之毀損罪，分別判處有期徒刑3月、2月、5月，並定應執
    行刑為有期徒刑9月；被告乙○○犯共同刑法第354條之毀損
    罪，累犯，判處有期徒6月，並均諭知易科罰金折算之標準
    為300元折算1日；另就被告乙○○被訴傷害部分諭知無罪，
    認事用法及量刑均無不當，應予維持，並引用第一審判決書
    記載之事實、證據及理由（如附件）。
二、檢察官上訴意旨略以：被告2人有罪部分，原判決量刑過輕
    ，被告乙○○被訴傷害部分，業據證人丁○○、戊○○於警
    詢、偵查中證述明確，且有診斷證明書等資料，核與告訴人
    劉秀卿之證述相符，原審此部分判決無罪，實有不當；被告
    乙○○上訴意旨略以：渠與鄭賢銘、林怡君不認識，他們都
    推到渠這邊云云；被告甲○○上訴意旨略以：他們是先打架
    渠才過去，渠過去看他們在打架，渠要拉的時候被打到，渠
    才動手，只有早上打架時渠有在云云。
三、惟查：
（一）證人丁○○於92年1月29日警詢時稱：「經我當面指認不
      是他們（，由警詢之問題觀之，應係他，且係指被告乙○○而言）所為」等語，此有其第一次警詢筆錄在卷可稽（
      見偵卷第33頁反面）。而證人劉秀卿、戊○○於警詢、偵
      訊中均僅指認被告甲○○參與傷害及恐嚇之犯行，均未指
      認被告乙○○涉有傷害犯行。至於證人丁○○於93年1月
      30 日偵訊時，雖有「乙○○與我發生衝突，打我．．」
      之陳述，惟此一陳述與前開警訊中之陳述，顯不相符，且
      依其陳述之語氣為「與我衝突的人應該是乙○○．．」，
      亦非肯定，是證人丁○○、戊○○、劉秀卿前開警詢、偵
      查中之供述，並非被告乙○○被訴傷害犯行之適合證明。
      而前述診斷證明書，於僅足以證明證人丁○○、戊○○當
      日受有傷害之事實，依前述證人丁○○、戊○○、劉秀卿
      前開警詢、偵查中之供述，於法尚不足以證明該傷害係被
      告乙○○所為。檢察官上訴意旨，執此等於法並不適合資
      為被告乙○○被訴傷害犯行之證明，一再爭執原審就此等
      證據之證明力之認定，並非可採。
（三）另被告乙○○、甲○○有罪部分，業經原審依據卷存各項
      證據，詳予審認如前，被告乙○○、甲○○等就此部分，
      仍執陳詞空言否認犯行，亦非可採。
四、綜上所述，檢察官及被告等上訴意旨，於法均非可採。其等
    執此等上訴意旨，任意指摘原判決不當，求予撤銷改判，為
    無理由，應予駁回。
據上論結，應依刑事訴訟法第373條、第368條，判決如主文。
本案經檢察官李良忠到庭執行職務。
中　　華　　民　　國　　94　　年　　9 　　月　　27　　日
                  刑事第六庭審判長法  官  許國宏
　　                              法  官  楊貴志
                          　　　　法　官  林銓正
以上正本證明與原本無異。
不得上訴。
　                                書記官  陳玲憶
中　　華　　民　　國　　94　　年　　9 　　月　　28　　日
附件：
臺灣桃園地方法院刑事判決　　　　　　　 93年度易字第203號
公　訴　人　臺灣桃園地方法院檢察署檢察官
被　　　告　乙○○　男　31歲（民國○○年○月○日生）
　　　　　　　　　　身分證統一編號：Ｚ000000000號
                    住桃園縣大興西路二段二七一號十三樓之一
          　甲○○　男　28歲（民國○○年○月○日生）
　　　　　　　　　　身分證統一編號：Ｚ000000000號
　　　　　　　　　　住桃園縣中壢市仁德里華美新村六七號一樓
上列被告因傷害等案件，經檢察官提起公訴（92年度偵字第1618
7號），本院判決如下：
    主  文
甲○○共同傷害人之身體，處有期徒刑參月，如易科罰金，以參
佰元折算壹日；又以加害身體、財產之事，恐嚇他人致生危害於
安全，處有期徒刑貳月，如易科罰金，以參佰元折算壹日；又共
同損壞他人之大門玻璃及櫥窗式玻璃各壹片，足以生損害於他人
，處有期徒刑伍月，如易科罰金，以參佰元折算壹日。應執行有
期徒刑玖月，如易科罰金，以參佰元折算壹日。
乙○○共同損壞他人之大門玻璃及櫥窗式玻璃各壹片，足以生損
害於他人，累犯，處有期徒刑陸月，如易科罰金，以參佰元折算
壹日。
乙○○被訴傷害部分無罪。
    事  實
一、乙○○前於民國八十三年間因妨害風化等案件，經本院及台
    灣高等法院分別判處有期徒刑五月、五年確定，嗣經台灣高
    等法院定其執行刑為有期徒刑五年四月確定，嗣於八十七年
    六月三日縮短刑期假釋出獄，於九十年一月二十二日假釋期
    滿，其假釋未被撤銷，視為執行完畢。
二、乙○○、甲○○二人於九十一年八月間起均受僱於華鑫企業
    管理顧問股份有限公司（以下簡稱「華鑫公司」，該公司係
    受託催收債務，即俗稱之「討債公司」）。緣在桃園縣八德
    市○○里○○路一一九○號經營之「世一機車行」之邱英勳
    因積欠林玉森借款新台幣（以下同）百餘萬元，林某委託華
    鑫公司代為收取債款，乙○○、甲○○自九十一年八月間起
    即陸續至邱英勳經營之前述機車行收取債款。嗣於九十二年
    一月二十八日下午其二人與某一姓名年籍不詳，頭染金髮之
    成年男子（以下稱「金髮男子」）及另一名姓名年籍不詳之
    成年男子（以下簡稱「男子Ａ」）一同搭乘華鑫公司名下之
    九Ｐ─八七七三號之黑色自用小客車至「世一機車行」附近
    ，由乙○○、甲○○先後向邱某及其配偶毛珍味催討債務，
    其等並將前開小客車停放在同市○○路一一八二號大和里里
    長鄭水土住處附近，同日下午五時三十分許，前開金髮男子
    至鄭水土住處旁的巷子小便，為鄭水土之配偶劉秀卿發現，
    乃輕聲說「怎麼在那小便」（台語），未料該金髮男子竟心
    生不滿，小便後至鄭水土住處以腳踹大門數下，其後返回前
    述黑色小客車駕駛座，鄭水土之次子丁○○發現上情出來察
    看，該金髮男子竟口出惡言並下車前來與丁○○理論，繼而
    與丁○○發生拉扯，惟為丁○○將之壓制在附近一輛小客車
    上，此時丁○○之弟戊○○出來幫忙，而甲○○及男子Ａ亦
    自前開小客車內下來，而與該金髮男子基於傷害犯意之聯絡
    ，與丁○○、戊○○兄弟扭打數分鐘，因而致丁○○受有手
    足唇外傷、下頜裂開傷害等傷害，戊○○則亦受有右手背擦
    傷約一公分、右足姆趾皮膚擦傷約一公分等傷害，其後因劉
    秀卿出面求援、勸阻始停手，劉秀卿母子三人即刻返回住處
    並將大門關上。嗣甲○○於其等三人欲離去之際，竟另基於
    恐嚇之犯意，自車內拿出一支鐵條敲打劉秀卿住處玻璃門，
    以「你們就是住在這裡，給我小心一點（台語）」等加害身
    體、財產之事恐嚇劉秀卿、丁○○、戊○○等三人，致其三
    人心生畏懼而生危害於其等之安全。甲○○等人離去後仍心
    有不甘，遂與乙○○基於毀損他人物品之犯意聯絡，由乙○○聯絡年籍姓名均不詳之成年男子十餘名，至八德市○○路
    某處會面，並於同日晚上六時許以電話與林怡君聯絡，請其
    至前述八德市○○路某處幫忙搭載人員前去處理事情（尋仇
    ），林怡君當時係搭乘友人鄭賢銘駕駛，當日上午向中壢市
    安捷小客車租賃有限公司（以下簡稱「安捷公司」）承租車
    號為ＹＹ─二八七一號自用小客車，林、鄭二人（另行審結
    ）即基於幫助毀損之犯意聯絡，由鄭賢銘先駕駛前述ＹＹ─
    二八七一號小客車搭載林怡君至上開地點會合，並依乙○○
    之指示搭載三名不詳姓名之成年男子，並在後車廂內放置不
    詳之人所有之鐵棍數支，隨即跟隨乙○○及某不詳姓名成年
    男子駕駛前述九Ｐ─八七七三號小客車及另一輛不詳車號小
    客車，搭載甲○○、前述金髮男子、男子Ａ及其他不詳姓名
    之成年男子，嗣於同日下午六時五十分許至鄭水土前述住處
    附近，即由甲○○下車率領前述金髮男子、男子Ａ及不詳姓
    名之成年男子十餘名，攜帶不詳之人所有之鐵棍數支，衝至
    鄭水土前述住處，而持前述鐵棍及放置於鄭某住處前之鐵製
    「禁止停車」牌子、大石塊，共同砸破、損壞鄭水土前開住
    處之大門玻璃及櫥窗式玻璃各一片，暨停放在鄭水土住處前
    ，當時至附近用餐之丙○○所有車號八Ｎ─三四七七號自用
    小客車之前、後擋風玻璃及兩側之車窗玻璃，並損壞該車車
    身之板金，而生損害於鄭水土、丙○○，而乙○○、林怡君
    、鄭賢銘則在車上等候，迨甲○○等人砸毀前開物品後旋即
    搭乘原車離開現場。
三、案經丁○○、戊○○、鄭水土、丙○○訴由桃園縣政府警察
    局八德分局（以下簡稱「八德分局」）報請臺灣桃園地方法
    院檢察署檢察官偵查起訴。
    理  由
壹、程序方面
一、本件遭毀損之八德市○○路一一八二號房屋大門玻璃及櫥窗
    式玻璃各一片，該房屋係告訴人，即同市大和里里長鄭水土
    所有，作為其住處兼里辦公室之用，此業據證人劉秀卿於本
    院審理時陳述在卷（九十四年三月十六日日審判筆錄第五頁
    ），公訴意旨認係證人劉秀卿所有及足生損害於劉秀卿，尚
    有誤會。而告訴人鄭水土九十二年一月三十日具函具有偵查
    犯罪權限之八德分局（及八德市公所）請求就包含其住處兼
    辦公室玻璃遭毀損之事實查辦，此有其於九十二年一月三十
    日具名之九二德市和字第○○二號函在卷可稽（偵卷第五五
    頁）。是本件就前述玻璃毀損之事實，業據告訴人鄭水土提
    出告訴，核先說明。
二、按被告以外之人於審判外之陳述，雖不符前四條之規定，而
    經當事人於審判程序同意作為證據，法院審酌該言詞陳述或
    書面陳述作成時之情況，認為適當者，亦得為證據，當事人
    、代理人或辯護人於法院調查證據時，知有第一百五十九條
    第一項不得為證據之情形，而未於言詞辯論終結前聲明異議
    者，視為有前項之同意，刑事訴訟法第一百五十九條之五定
    有明文。本件證人邱英勳、丁○○、戊○○、丙○○及證人
    ，即共同被告林怡君、鄭賢銘等人於警訊中之陳述雖均係審
    判外之陳述，惟公訴人及被告乙○○、甲○○均未於本件言
    詞辯論終結前聲明異議，本院審酌前開言詞陳述作成時之情
    況，並無任何不法或不當之情事，參諸前開規定所示，前開
    陳述自具有證據能力，得為證據。又被告以外之人於偵查中
    向檢察官所為之陳述，除顯有不可信之情況者外，得為證據
    ，同法第一百五十九條之一第二項亦有明文，本件證人邱英
    勳、丁○○、戊○○、丙○○、劉秀卿及證人，即八德分局
    四維派出所（以下簡稱「四維派出所」）警員徐蜀震於偵訊
    之陳述雖亦係審判外之陳述，惟並無顯有不可採信之情況，
    依前開規定所示，亦得為證據，併予敘明。
貳、有罪部分
一、訊之被告乙○○、甲○○均矢口否認有前述犯行，其中被告
    乙○○辯稱：「我並沒有到那個地方去打人或砸住處玻璃、
    車子。我從頭到尾只是去那邊收帳沒有去鬧事。我去收帳有
    看到有人在那邊鬧事。林怡君、鄭賢銘二人所述都是不實在
    ，其二人事後有說他們不認識我，是警察要他們指認的。」
    ，被告甲○○則辯稱：「我都沒有去。我有氣喘，且曾有骨
    折，不可能跑。」等語。
二、本院查：
  (一)證人邱英勳因積欠案外人林玉森借款百餘萬元，林某委託華
    鑫公司代為收取債款，乙○○、甲○○受僱於華鑫公司，於
    九十一年八月間起即陸續至桃園縣八德市○○里○○路一一
    九○號邱英勳經營之「世一機車行」收取債款，其二人於九
    十二年一月二十八日下午亦曾至該機車行催討債款等情，業
    據證人邱英勳於警訊、偵訊（偵卷第二四至三○、七二至七
    三、一○四頁）及證人，即邱英勳之配偶毛珍味於本院審理
    時陳述在卷，並有證人邱英勳提出之匯款申請書及乙○○、
    甲○○名片影本各一張、還款收據影本三張、匯款回條影本
    十三張在卷可稽（偵卷第二六至二九頁）。被告二人對於前
    開事實，於警訊、偵審中亦坦承其情，自堪信為真實。
  (二)九十二年一月二十八日下午五時三十分許，證人，即告訴人
    鄭水土之配偶劉秀卿在其住處旁的巷子看見一名金髮男子小
    便，乃輕聲說「怎麼在那小便」（台語），因而引起該金髮
    男子不滿，至其住處以腳踹大門數下，其後證人丁○○發現
    上情出來察看，該金髮男子乃自一輛黑色小客車駕駛座下車
    與丁○○理論、拉扯，其後戊○○出來幫忙，另該小客車內
    二名男子亦下車幫忙金髮男子，與丁○○、戊○○兄弟扭打
    數分鐘，因而致丁○○、戊○○受有如事實欄第二項所示之
    傷害；其後因劉秀卿出面求援、勸阻始停手，劉秀卿母子三
    人即刻返回住處並將大門關上；惟前開三人欲離去之際，其
    中一名臉腫圓、稍胖之男子，自車內拿出一支鐵條一支敲打
    劉秀卿住處玻璃門，並不時以台語「你們就是住在這裡，給
    我小心一點」等語，然後離去等情，亦據證人丁○○、戊○○、劉秀卿分別於警訊、偵訊中陳述在卷，並有德濟醫院診
    斷證明書二張在卷可佐（偵卷第三二至三四、四三、四四、
    七六、七七、一○八頁）。是證人丁○○、戊○○於前述時
    、地遭人毆傷暨其二人與證人劉秀卿同遭人恐嚇之事實，亦
    可認定。
  (三)又前述三名男子離開後，證人劉秀卿帶同丁○○、戊○○就
    診返家後，同日下午六時五十分許，包含先前毆打證人丁○○、戊○○之三名男子在內之十餘名成年男子，攜帶數支鐵
    棍，衝至鄭水土住處以前述鐵棍及放置於鄭某住處前之鐵製
    「禁止停車」牌子、大、小石塊，共同砸破鄭水土前開住處
    之大門玻璃及櫥窗式玻璃各一片，同時亦將停放在鄭水土住
    處前，證人丙○○所有車號八Ｎ─三四七七號自用小客車之
    前、後擋風玻璃及兩側車窗玻璃砸破，並損壞該車車身之鈑
    金等事實，亦據證人劉秀卿、丁○○、戊○○、丙○○於警
    訊及偵訊中陳述在卷，並有遭毀損後之大門玻璃、櫥窗式玻
    璃及小客車照片八張在卷可佐（偵卷第三五、三六、四五至
    四七、四九、五○、七五至七七、一○八、一○九頁）。另
    檢察官於九十三年二月六日勘驗證人劉秀卿提供之案發當時
    其住處門口之監視錄影光碟，亦顯示「當時有數名男子在該
    處砸玻璃、踹門及拾取該門口處之大小石頭砸擊停放門前小
    客車之擋風玻璃、車窗玻璃及車身」等情形，此有臺灣桃園
    地方法院檢察署檢察官勘驗筆錄及翻拍照片六張在卷可稽（
    偵卷第一一四、一一九、一二○頁）。
  (四)而證人丁○○於同日下午五時三十分許事故發生前曾記下該
    金髮男子駕駛之黑色小客車車號為「九Ｐ─八七七三號」，
    其與其弟戊○○遭人毆打、恐嚇後，對方駕車離開時，亦跑
    至屋外追看該車，確認該車之車號為「九Ｐ─八七七三號」
    無誤；嗣四維派出所警員徐蜀震據報到場了解案情（此時尚
    未發生毀損事件），丁○○向該所人員提供前述車號及其驗
    傷單；其後又發生毀損事件，其等再次報案，並根據路人提
    供之資訊，得知下手者搭乘「九Ｐ─八七七三號」及「ＹＹ
    ─二八七一號」小客車離去等情，業據證人丁○○於第一、
    二次警訊及證人徐蜀震偵訊中陳述在卷（偵卷第三三、三五
    、九八頁）。本件承辦之四維派出所及八德分局人員根據前
    開二車號，查知九Ｐ─八七七三號小客車係華鑫公司所有及
    ＹＹ─二八七一號小客車係安捷公司所有，經分別通知被告
    乙○○於當日晚間十時許及證人鄭賢銘於同年二月二十四日
    到案調查，得知九Ｐ─八七七三號小客車於案發當日下午二
    時起至晚間十時止均由被告乙○○占有使用及ＹＹ─二八七
    一號小客車案發當日係由證人鄭賢銘租用，其曾依林怡君之
    指示搭載四名持鐵棒之男子至八德市一一八二號，該四人下
    車砸一輛暗紅色汽車後離開（惟證人鄭賢銘此次之陳述，尚
    有隱瞞及保留之處）等事實，此業據被告乙○○及證人鄭賢
    銘於分別警訊中陳述在卷，並有車籍作業系統查詢認可資料
    二紙及租車契約影本一份在卷可稽（偵卷第七、一六、三七
    、三九、四○頁）。被告乙○○於前開警訊中否認涉案（當
    時僅就傷害及恐嚇部分調查）；而該所警員通知證人丁○○
    當面指認被告乙○○並非動手毆打伊之人及無法確認證人鄭
    賢銘口卡片所示之人是否毀損及傷害伊之人，此亦經證人丁○○陳述在卷，並有被告乙○○之身分證及證人鄭賢銘之口
    卡片影本各一份可稽（偵卷第三三、三五、三八、四一頁）
    。其後警方人員根據證人鄭賢銘之陳述，通知證人林怡君於
    同年七月四日到案調查，證人林怡君之證述，大略為「當日
    十八時許其在鄭賢銘駕駛之ＹＹ─二八七一號小客車上接獲
    乙○○之電話，要其幫忙載人處理事情，其後到八德市乙○○朋友處，乙○○叫三名男子上該小客車，並叫其等跟隨乙○○及其朋友之車輛，其等大約在十九時到八德市○○路一
    一八二號前，三輛車子之人員，除乙○○、林怡君、鄭賢銘
    外均下車持鐵棍砸一輛紅色小客車，約過五分鐘後砸車之男
    子上車，其等駕駛離開。其不認識甲○○，但甲○○有參與
    砸車之事，因為甲○○是眾多人中較胖的人，且年紀較大，
    所以其印象特別深刻。」等語（偵卷第二○至二二、五二、
    五三頁）。之後警方人員於同年月二十四日通知被告甲○○
    到案調查並拍攝其相片，被告甲○○否認其情，警方人員乃
    於同年月二十九日通知證人丁○○、戊○○指認被告甲○○
    確係於案發當時共同毆打其二人中其中之一人及事後恐嚇其
    二人及其母親之人，另證人丁○○亦指證被告甲○○係毀損
    其住處物品（玻璃）及八Ｎ─三四七七號小客車之人無誤（
    偵卷第三一、四二、五四頁）；再者，證人劉秀卿、戊○○
    於九十二年十二月二十四日並證述「被告甲○○不是小便的
    人，係從車上下來與丁○○、戊○○扭打之二人中之一人，
    亦係最後拿棍子指著其家的人」（偵卷第七六、七七頁），
    證人丁○○於九十三年一月三十日亦指證「停在我們家前的
    車內就衝出二人，其中一人是甲○○（提供照片供其指認無
    誤），．」（偵卷第一○八頁）。查證人丁○○與被告乙○○、甲○○或華鑫公司之人員素不相識，亦不可能知悉前述
    九Ｐ─八七七三號黑色小客車係華鑫公司所有，案發當日下
    午起均由被告乙○○使用，是當日下午與其家人發生衝突者
    如非駕駛或乘坐該小客車之人，其應無任意（亦無從）杜撰
    該車號報案之理。參酌被告乙○○自承當日下午案發期間曾
    駕駛該車至距離證人丁○○住處三、四戶之證人邱英勳處討
    債，已如前述；而證人邱英勳於警、偵訊中均證稱：「案發
    當日乙○○、甲○○二人均有到其住處收債款，他們當天下
    午四、五點時走的．．感覺上是乙○○帶頭指揮者，．．每
    次都會帶三、四個不等的人來討債。」（偵卷第二五、七二
    頁），顯示當日下午係由被告乙○○帶領被告甲○○及其他
    公司成員（前述金髮男子、男子Ａ）一起至證人邱英勳處討
    債（後二人並未出面），其後因金髮男子小便之事，被告甲○○、金髮男子、男子Ａ等人與證人丁○○等人發生衝突、
    鬥毆及被告甲○○事後並恐嚇證人劉秀卿等三人，惟被告乙○○當時並未在場參與（或係尚在證人邱英勳住處，或係在
    前述小客車內未下車，此所以證人丁○○於案發當晚於派出
    所指認時，確認被告乙○○並非參與鬥毆之人）等事實，應
    可認定。
  (五)再證人鄭賢銘於同年九月三日第二次警訊中指證被告乙○○
    指使及被告甲○○參與前述砸車事件（偵卷第一五頁）。另
    證人林怡君、鄭賢銘於本院九十四年二月二十四日審理時，
    亦分別就案發當日之情形證述在卷，其中證人林怡君證述略
    稱：「九十二年一月二十八日鄭賢銘開租來的車子戴伊出去
    ，伊二人在一起，當日下午先在桃園縣國際路某檳榔攤遇到
    乙○○，分手後接到乙○○的電話叫伊等到八德市○○路某
    處集合；到達該處時，有很多人，另包含鄭賢銘駕駛之車子
    ，共有三台車子，另二輛一輛為白色、一輛為黑色福特的車
    子（案發後乙○○約其等碰面討論本案時，係駕駛該車，伊
    詢問乙○○，乙○○稱係其公司的車子），伊與鄭賢銘之車
    子跟著其他車子到被害人處，其等車上之三、四個男子及其
    他車上之男子，除伊、鄭賢銘、乙○○外，其餘男子手拿長
    度約五十公分，直徑約四公分之鐵管全部衝下去砸現場之一
    輛紅色車子，當時是甲○○先下車，其他的人才跟著下車」
    等語（同日審判筆錄第四至八頁），證人鄭賢銘則證述略稱
    ：「當日開車載林怡君出去玩，與乙○○（開一輛黑色福特
    轎車）在桃園市○○路與大興西路口之檳榔攤碰面，其後到
    八德市某一個巷子等人，當時蠻多人，三個男子上來伊車子
    後座，並將鐵棍放在後車廂內，我們去的時候，是倒數第二
    台，我們聽到乙○○說走了，我們就著走，到八德市消防局
    附近，後座之男子及其他車輛之男子帶鐵棍下車，伊與林怡
    君未下車，乙○○沒有砸車，他有下車站在車子旁邊看，沒
    有拿鐵棍。」等語（同日審判筆錄第一三至一六頁）。綜合
    證人劉秀卿、丁○○、戊○○、林怡君、鄭賢銘前開陳述，
    可以證明於案發當日下午六時五十分許，被告乙○○召集十
    餘名男子，連同被告甲○○、金髮男子、男子Ａ分別搭乘三
    輛小客車，其中一輛係由證人鄭賢銘駕駛，攜帶鐵棍至證人
    劉秀卿住處，由被告甲○○下車帶頭毀損告訴人鄭水土住處
    之玻璃暨證人丙○○前述小客車之玻璃及鈑金。
  (六)至於被告乙○○雖辯稱：事後其有與林怡君、鄭賢銘碰面，
    其二人均稱不知道我，是警察在八德分局拿我的身分證給他
    們，叫他們這樣講，我們的對話我也有錄音。她說她從頭到
    尾跟我都不認識，在簡餐店與我是第一次見面」等語，並提
    出錄音帶一捲及其譯文一份。證人林怡君、鄭賢銘對於案發
    後被告乙○○約其等見面談話，且林怡君於談話中亦有「不
    認識被告乙○○」之陳述一節，均坦承其事（九十四年二月
    二十四日審判筆錄第一二、一六頁）。惟證人林怡君之所以
    會如此陳述，係因其害怕之故，且其間被告乙○○亦要證人
    鄭賢銘作證證明「係警察逼其指認乙○○」，並要鄭賢銘證
    明「他（乙○○）沒有在場」等情，亦據其二人陳述在卷（
    同前筆錄。參酌被告乙○○從事討債工作，且率領一、二十
    人砸人住處及車輛，其要約證人林怡君、鄭賢銘出面談話，
    要求其等為其為不實證述，其等在其面前當然懼其淫威，而
    為附合被告乙○○之意思。是不論證人林怡君、鄭賢銘與被
    告乙○○前述見面時所述之內容為何，均不足以推翻其二人
    於本院審理時具結所為陳述之真實性。故被告乙○○前開所
    辯，要係事後卸責之詞，不足採信。另被告甲○○辯稱：「
    她（林怡君）說警察來的時候我才跑，但我有氣喘，且腳有
    受傷十幾年了，不可能跑步。」等語，惟其於本院辯論終結
    前均未提出前述受傷之證明，而本院依其所述，向國軍桃園
    總醫院（原八○四醫院）函詢，亦查無被告甲○○之就診記
    錄，此有該院九十四年三月十一日醫樸字第○九四○○○○
    七五八號函在卷可稽，是被告甲○○前開所辯，亦屬飾卸之
    詞，不足採信。
  (七)綜上所述，本件事證明確，被告甲○○前述傷害、恐嚇及毀
    損犯行及被告乙○○前述毀損犯行均堪認定。
三、核被告甲○○所為，係犯刑法第二百七十七條第一項之傷害
    罪、同法第三百零五條之恐嚇危害安全罪，同法第三百五十
    四條之毀損罪。另被告乙○○所為，係刑法第三百五十四條
    之毀損罪。被告甲○○與前述金髮男子、男子Ａ間就傷害犯
    行暨被告乙○○、甲○○與前述金髮男子、男子Ａ、其餘十
    餘名不詳姓名之成年男子間就前開毀損犯行，均分別有犯意
    聯絡及行為分擔，均為共同正犯。被告甲○○與與前述金髮
    男子、男子Ａ之一傷害行為，致證人丁○○、戊○○二人受
    傷，係暨被告乙○○、甲○○、與前述金髮男子、男子Ａ其
    餘十餘名不詳姓名之成年男子一毀損行為，致損壞告訴人鄭
    水土住處之玻璃暨證人丙○○前述小客車之玻璃及板金，均
    係一行為而觸犯二傷害罪及二毀損罪，均為同種類想像競合
    犯，均應從一傷害罪及毀損罪處斷。被告乙○○前有如事實
    欄所示之犯罪、科刑及執行之情形，有台灣高等法院被告全
    國前案紀錄表一份在卷可稽，其於有期徒刑執行完畢五年以
    內再犯本件有期徒刑以上之罪，為累犯，依刑法第四十七條
    規定加重其刑。爰個別審酌被告二人僅因細故，即出手傷人
    ，且率眾砸毀他人物品，行徑囂張，目無法紀，危害社會治
    安重大，應予嚴懲、其等犯罪後一再飾詞狡辯，被告乙○○
    甚至脅迫共犯林怡君、鄭賢銘為不實陳述，犯後毫無悔意、
    證人丁○○、戊○○所受之傷害程度尚輕，告訴人鄭水土及
    告訴人丙○○所受之損害情形等一切情狀，分別量處如主文
    所示之刑，並諭知易科罰金之折算標準。被告甲○○部分，
    並定其應執行之刑及諭知易科罰金之折算標準。
四、至於被告等用以毀損告訴人鄭水土住處之玻璃暨證人丙○○
    小客車之玻璃及板金之鐵製「禁止停車」牌子、大石塊係自
    案發現場取用，並非其等或共犯所有之物，其餘鐵棍部分，
    既未扣案，亦無證據證明係其等或共犯所有之物，故均不得
    諭知沒收，併此說明。
參、無罪部分
一、按犯罪事實應依證據認定之，無證據不得認定犯罪事實，刑
    事訴訟法第一百五十四條第二項定有明文。又認定不利於被
    告之事實，須依積極證據，苟積極證據不足為不利於被告事
    實之認定時，即應為有利於被告之認定，更不必有何有利之
    證據，最高法院三十年上字第八一六號著有判例可資參照。
    又此所謂「積極證據足以為不利被告事實之認定」，依據同
    院七十六年臺上字第四九八六號判例意旨，係指據為訴訟上
    證明之全盤證據資料，在客觀上以達於通常一般之人均不致
    於有所懷疑，而得確信被告確曾犯罪之程度。若未達到此一
    程度，而有合理懷疑之存在時，即無從為被告有罪之判決。
二、本件公訴意旨略以：被告乙○○於前述時間、地點與被告甲○○、前述金髮男子共同毆打告訴人丁○○、戊○○成傷，
    因認被告乙○○另涉有刑法第二百七十七條之傷害罪嫌等語
    。
三、訊之被告乙○○堅決否認有前述犯行，並辯稱：「被害人在
    八德分局也沒有指認我，我並沒有到那個地方去打人。」等
    語。
四、公訴意旨認被告乙○○有前述犯行，係以：(1)告訴人丁○○
    、戊○○於警訊、偵訊中之陳述。(2)告訴人丁○○、戊○○
    之診斷證明書各一紙。(3)證人邱英勳於警訊、偵訊中之陳述
    及其還款之資料。
五、本院查：
  (一)本件案發當日晚上十時許，四維派出所依據證人丁○○提供
    之九Ｐ─八七七三號，查知被告乙○○係使用人，並通知乙○○到所供證人丁○○當面指認，惟證人丁○○當面指認不
    是他（們？）所為，此有其第一次警訊筆錄在卷可稽（偵卷
    第三三頁反面）。至於證人劉秀卿、戊○○於警訊、偵訊中
    均僅指認被告甲○○參與傷害及恐嚇之犯行，均未指認被告
    乙○○有傷害犯行。至於證人丁○○於九十三年一月三十日
    偵訊時，雖有「乙○○與我發生衝突，打我．．」之陳述，
    惟此陳述與前開警訊中之陳述，顯然不一，且依其陳述之語
    氣為「與我衝突的人應該是乙○○．．」，亦非肯定，是證
    人丁○○前開偵訊中之陳述，應不足採為被告乙○○有傷害
    犯行之證據。
  (二)至於前述診斷證明書，僅足以證明證人丁○○、戊○○當日
    受傷之事實，證人邱英勳於警訊、偵訊時之陳述及還款資料
    ，亦僅足以證明被告乙○○案發當時有至證人邱英勳住處催
    討債務之事實，均不足以證明被告乙○○有何傷害犯行。
  (三)此外，並查無其他積極之證據足資認定被告乙○○確有前述
    傷害之犯行，就此部分自應為被告乙○○無罪判決之諭知。
肆、據上論斷，應依刑事訴訟法第二百九十九條第一項前段、第
    三百零一條第一項，刑法第二十八條、第二百七十七條第一
    項、第三百零五條、第三百五十四條、第五十五條、第四十
    七條、第五十一條第五款、第四十一條第一項前段、第二項
    ，罰金罰鍰提高標準條例第一條前段、第二條，判決如主文
    。
本案經檢察官李允煉到庭執行職務。
中　　華　　民　　國　　94　　年　　3 　　月　　30　　日
                  刑事第二庭審判長法　官  徐培元
                                  法  官  鄭吉雄
                                  法  官  潘進順
以上正本證明與原本無異。
如不服本判決，應於送達後10日內，向本院提出上訴狀。
                                  書記官　陳玉芬
中　　華　　民　　國　　94　　年　　4 　　月　　6 　　日
附論罪科刑依據之法條：
中華民國刑法第277條
(普通傷害罪)
傷害人之身體或健康者，處三年以下有期徒刑、拘役或一千元以
下罰金。
犯前項之罪因而致人於死者，處無期徒刑或七年以上有期徒刑；
致重傷者，處三年以上十年以下有期徒刑。
中華民國刑法第305條
(恐嚇危害安全罪)
以加害生命、身體、自由、名譽、財產之事，恐嚇他人致生危害
於安全者，處二年以下有期徒刑、拘役或三百元以下罰金。
中華民國刑法第354條
毀棄、損壞前二條以外之他人之物或致令不堪用，足以生損害於
公眾或他人者，處二年以下有期徒刑、拘役或五百元以下罰金。
